台灣桃園地方法院刑事判決　　　　　　　　　　　　　九十三年度訴字第三五一號
　　公　訴　人　臺灣桃園地方法院檢察署檢察官
　　被　　　告　甲○○
右列被告因違反毒品危害防制條例案件，經檢察官提起公訴（九十二年度毒偵字第三
七七七號），本院合議庭裁定由受命法官獨任進行簡式審判程序，判決如左：
    主  文
甲○○施用第一級毒品，處有期徒刑捌月。
    事  實
一、甲○○前(1)因施用第一、二級毒品案件，經本院以八十八年度毒聲字第四五四四
    號裁定，送臺灣桃園看守所附設勒戒所觀察、勒戒後，認無繼續施用毒品之傾向
    ，經臺灣桃園地方法院檢察署檢察官於民國八十八年九月二十七日，以八十八年
    度偵字第二一四六號、第二一五二號為不起訴處分確定；(2)再於九十一年間，因
    違反強盜案件，經本院以九十一年度訴字一○八六號、台灣高等法院九十一年度
    上訴字第三七一五號，判處有期徒刑三年十月，經最高法院已九十二年度台上字
    第二七０七號，駁回其上訴，而於民國九十二年五月十五日確定，並於九十二年
    十月二十一日入監執行；(3)嗣因贓物案件，經本院以九十一年度壢簡字第一二四
    七號，判處有期徒刑五月確定，合併接續執行（不構成累犯）；(4)復因施用第一
    級毒品海洛因案件，經本院先後以九十一年度毒聲字八五三號、九十一年度毒聲
    字第三一一九號及九十二年度毒聲字第八八二號裁定，令入勒戒處所觀察勒戒、
    施以強制戒治、停止戒治付保護管束；嗣經本院以九十二年度毒聲字第二四九三
    號，裁定撤銷停止戒治令入戒治處所施以強制戒治；(5)刑事部分經同署檢察官於
    九十一年十一月五日，以九十一年度毒偵緝字三六三號提起公訴，由本院以九十
    一年度訴字第一七四六號，判處有期徒刑七月，於九十二年一月六日確定；(6)詎
    其猶不知悔改，基於施用第一級毒品海洛因之犯意，再於前揭不起訴處分後五年
    內之九十二年十月二十日，在其桃園縣龍潭鄉○○村○○街三五號住處，以將海
    洛因摻在香煙中吸食之方式，施用第一級毒品海洛因一次，嗣因前揭強盜案件，
    於九十二年十月二十一日入臺灣桃園監獄執行時，接受尿液檢體採集檢驗，始查
    獲上情。
二、案經臺灣桃園監獄函送臺灣桃園地方法院檢察署檢察官署偵查後起訴。
    理  由
一、本件被告甲○○所犯係死刑、無期徒刑、最輕本刑為三年以上有期徒刑以外之罪
    ，其於準備程序中就被訴事實為有罪之陳述，經法官告知簡式審判程序之旨，並
    聽取公訴人、被告之意見後，依刑事訴訟法第二百七十三條之一第一項規定，經
    本院合議庭裁定，由受命法官獨任進行簡式審判程序，並為審理判決，合先敘明
    。
二、右開犯罪事實，業據被告甲○○於本院審理中坦承不諱，經查：
  (一)被告查獲後由監所採集其尿液送驗，經以酵素免疫分析法（ＥＩＡ）初步檢驗，
    再以氣相層析質譜儀分析法（ＧＣ－ＭＳ）複驗結果，呈嗎啡陽性反應，有台灣
    桃園監獄收容人採尿登記簿、台灣尖端先進生技醫藥股份有限公司濫用藥物檢驗
    中心管藥認可字第０一七號濫用藥物檢驗報告各一件在卷可稽。此外，復有被告
    於台灣桃園監獄受刑人自白書、收容人談話筆錄各一件在卷足資佐證。
  (二)又海洛因係嗎啡經化學合成之半人工合成品，其藥（毒）性高於嗎啡，經吸食或
    注射進入人体，藉由人體代謝系統之新陳代謝，分解成藥（毒）性較低之嗎啡，
    由尿液排出人體，故於尿液中，以嗎啡成份檢出，此亦有憲兵司令部七十九年六
    月一日（七九）鑑驗字第○二七三號函、八十年六月十七日（八○）鑑驗字第二
    八一五號函、暨法務部調查局八十年三月二十八日（八○）發技一字第一八九八
    號函可參，且海洛因經注射入人體後，約百分之八十於二十四小時內自尿中排出
    ，一般而言，尿液中能否驗出嗎啡陽性反應與其投與量、投與途徑、採尿時間、
    個人體質、及檢驗方法之靈敏度有關，國外曾有文獻報導注射六毫克之海洛因鹽
    酸鹽，其代謝物嗎啡之平均可檢出時限約為二十六小時。足見，被告於九十二年
    十月二十日，在其前揭住處，有施用第一級毒品海洛因之行為，信而有徵。
  (三)次查，被告甲○○前因施用毒品案件，業經檢察官於八十八年九月二十七日，以
    八十八年度偵字第二一四六號、第二一五二號為不起訴處分確定。此次復於五年
    內再犯施用第一級毒品之事實，有前揭不起訴處分書、臺灣桃園地方法院檢察署
    刑案資料查註記錄表、台灣高等法院被告全國前案紀錄表各一件在卷可考。
  (四)被告前揭自白，與卷內積極證據核屬相符，洵堪採信；是被告確有施用第一級毒
    品海洛因之行為，事證明確，犯行堪以認定，應予依法論科。
三、按毒品危害防制條例已於民國九十二年七月九日修正公布，並於九十三年一月九
    日施行，依修正施行後（新法）之毒品危害防制條例第三十五條第一項第三款、
    第二項規定：「本條例修正施行前繫屬之施用毒品案件，於本條例施行後，適用
    修正後之規定，並依下列方式處理：三、審判中之案件，由法院適用修正後之規
    定處理之。前項情形，依修正前之規定有利於行為人者，適用最有利於行為人之
    法律」。就施用第一級毒品，修正施行前（舊法）同條例第十條第一、二項係規
    定：「施用第一級毒品者，處六月以上五年以下有期徒刑」、「施用第二級毒品
    者，處三年以下有期徒刑」，新法同條例第十條所定之罪與刑均無變更，為此，
    本件並無同條例第三十五條第二項修正前之規定有利於行為人之情形，亦無刑法
    第二條第一項但書所謂裁判前之法律有利於行為人即被告之情形，是仍應適用新
    法第十條第一項規定處斷，合先敘明。核被告所為，係犯毒品危害防制條例第十
    條第一項規定之施用第一級毒品罪。被告施用第一級毒品海洛因前後持有毒品之
    低度行為，應為施用之高度行為所吸收，不另論罪。爰審酌被告素行不良，一再
    施用毒品，雖經強制戒治仍未戒斷毒癮，其施用為自戕行為，暨其犯罪之動機、
    目的、手段，犯罪時所受之刺激及其品行、生活狀況、智識程度、犯罪所生之損
    害，及犯罪後坦承犯行，態度尚佳等一切情狀，量處如主文所示之刑，以資懲儆
    。
四、至公訴人另以：被告甲○○基於施用第一級毒品海洛因之概括犯意，自民國九十
    二年四月二十三日後之某日起，至九十二年十月十九日止，在其前揭住處，連續
    施用第一級毒品海洛因，因認其有犯連續施用第一級毒品罪嫌等語。惟查，本件
    被告自白於九十二年十月二十日施用第一級毒品犯行，除因其入監採集尿液檢驗
    呈嗎啡陽性反應，有卷附尿液檢驗報告可資佐憑外，其另自白於前揭期間（含同
    年月十九日）有連續施用第一級毒品海洛因之犯行，因其代謝物嗎啡之平均可檢
    出時限約僅為二十六小時，已如上述，故無法僅因其自白而遽令入罪，此外，尚
    查無其他積極證據可供認定被告有連續施用該毒品之罪行，惟公訴人亦認與起訴
    部分有連續犯之裁判上一罪關係，爰不另為無罪之諭知，併此敘明。
五、據上論斷，依刑事訴訟法第二百七十三條之一第一項、第二百九十九條第一項前
    段，修正施行後毒品危害防制條例第三十五條第一項第三款、第十條第一項，刑
    法第十一條前段、第二條第一項前段，判決如主文。
本案經檢察官洪景明到庭執行職務。
中      華        民      國    九十三    年    四    月      二十九    日
                                       台灣桃園地方法院刑事第四庭
                                             法  官  李  昆  南
右正本證明與原本無異。
如不服本判決，應於送達後十日內，以書狀敘明理由，向本院提出上訴狀（應附繕本
）。
                                             書記官  郭  中  明
中      華        民      國    九十三    年    四    月      二十九    日
附本案論罪科刑法條：毒品危害防制條例【民國 92 年 7 月 9 日 修正】第十條：
施用第一級毒品者，處六月以上五年以下有期徒刑。
